【裁判字號】    89,訴,4638
【裁判日期】    900419
【裁判案由】    給付報酬
【裁判全文】
臺灣臺北地方法院民事判決  八十九年度訴字第四六三八號
    原      告  訊碟科技股份有限公司
                              公司統一編號：00000000號
    法定代理人  甲○○        住台北縣中和市○○街一號
    訴訟代理人  張靜律師
    複代理人    廖雅雯律師
    被      告  鈺捷企業有限公司
                              設台北市○○路○段三七四號六樓之一
                              公司統一編號：00000000號
    法定代理人  戊○○        住台北市○○○路○段二九六巷四弄四號二樓
                丙○○        .
                乙○○        住台北市○○路○段四一○巷五弄六號
                丁○○        .
                陳宇玟        住台北市○○路○段四一○巷五弄六號
右當事人間請求給付報酬事件，本院判決如左：
    主      文
被告應給付原告新台幣佰拾萬肆仟柒佰零元及自民國八十九年十一月八日起至
清償日止，按年息百分之五計算之利息。
訴訟費用由被告負擔。
本判決於原告以新台幣壹佰壹拾壹萬元為被告供擔保後，得假執行。
    事      實
甲、原告方面：
一、聲明：
（一）被告應給付原告新台幣（下同）三百三十萬四千七百零三元，及自起訴狀繕本
      送達翌日起至清償日止，按年息百分之五計算之利息。
（二）願供擔保以代釋明，請准宣告假執行。
二、陳述：
      被告自民國八十九年二月十四日起至同年六月二十六日止，陸續與原告簽訂訂
      單暨承攬合約書，約定原告受委託為被告生產各該訂單上所載之雷射碟片，並
      依兩造約定之承攬合約條款即雷射碟片承攬合約書之約定，由被告提供計劃發
      行之原始母帶、相關印刷品、印刷用分色底片及其他必要材料予原告，原告以
      其設備、材料、技術為被告依據議定之價格、規格、品質、交貨期及數量，加
      工生產雷射碟片，並運送至被告指定地點或倉庫。嗣後原告就前揭各訂單所載
      之雷射碟片，皆已依約完成生產並運送予被告，原告所承攬之工作即已完成。
      總計被告應給付原告報酬為三百六十七萬五千八百四十三元，扣除被告前已給
      付三十七萬一千一百四十元，尚有三百三十萬四千七百零三元未給付；而被告
      為支付前揭各承攬契約之報酬，即簽發支票交付原告，惟經提示後均遭以存款
      不足甚或拒絕往來為由未獲兌現。原告曾於八十九年八月五日以存證信函催告
      被告於函到七日內給付報酬，然獲被告以其無力清償等語回復。為此爰依承攬
      契約之法律關係，本於民法第五百零五條第一項規定，起訴請求被告給付報酬
      三百三十萬四千七百零三元，及自起訴狀繕本送達翌日起至清償日止，按年息
      百分之五計算之利息。
三、證據：提出客戶對帳單、訂單暨承攬合約書、雷射碟片承攬合約書、出貨單、統
    一發票、支票暨退票理由單、土城平和郵局第三九五號存證信函、律師函、報酬
    明細表、被告最新公司變更登記事項卡。
乙、被告方面：
一、聲明：駁回原告之訴及假執行之聲請。
二、陳述：對原告主張之事實無意見，被告確實有積欠原告報酬。
    理      由
甲、程序方面：
    按公司因解散，其權利能力即受限制，而縮小在清算範圍內，此觀公司法第二十
    五條規定自明。又解散之公司，除因合併、破產而解散者外，應行清算；再者，
    有限公司之公司變更章程、合併、解散及清算，準用無限公司有關之規定。此亦
    為同法第二十四條、第一百十三條規定者。而依該法第七十九條規定：「公司之
    清算，以全體股東為清算人。」，及第八十五條第一項規定：「清算人有數人時
    ，得推定一人或數人代表公司，如未推定時，各有對於第三人代表公司之權。」
    等，可知當事人之一方為有限公司，在訴訟程序中解散而未清算並選任清算人者
    ，應以該公司全體股東為清算人即訴訟法上之法定代理人，且各法定代理人均得
    獨立行使法定代理權限。經查，被告在訴訟繫屬後之八十九年十二月十二日解散
    ，有被告公司變更登記事項卡可參。故原告乃補正被告法定代理人為戊○○、丙
    ○○、乙○○、丁○○、陳宇玟，經本院將言詞辯論期日之通知書送達於各法定
    代理人，被告法定代理人乙○○則於最後言詞辯論期日到場，是被告業經合法代
    理，合先敘明。
乙、得心證之理由：
一、原告主張被告自八十九年二月十四日起至同年六月二十六日止，陸續委託原告為
    被告生產雷射碟片，原告加工生產雷射碟片後，並已依約運送至被告指定地點或
    倉庫，原告所承攬之工作即已完成。總計被告應給付原告報酬為三百六十七萬五
    千八百四十三元，扣除被告前已給付三十七萬一千一百四十元，尚有三百三十萬
    四千七百零三元未給付；而被告為支付前揭各承攬契約之報酬，即簽發支票交付
    原告，惟經提示後均未獲兌現。又原告曾於八十九年八月五日以存證信函催告被
    告於函到七日內給付報酬，然獲被告以其無力清償等語回復等事實，已據其提出
    客戶對帳單、訂單暨承攬合約書、雷射碟片承攬合約書、出貨單、統一發票、支
    票暨退票理由單、土城平和郵局第三九五號存證信函、律師函、報酬明細表為證
    ，並為被告所自認，自堪信為真實。
二、按公司之解散，其法人人格並非即告消滅，必須經清算程序，俟清算完結後，始
    喪失其人格，此觀公司法第二十四條、第二十五條、第二十六條之規定自明。又
    公司解散後，固應進入清自程序（因合併、破產而解散者除外），但與解散前之
    公司仍屬於同一。因此，公司解散前已發生之法律關係，原則上不因解散而有所
    變更。準此，原告與被告間承攬契約關係仍與被告解散前同一，被告確負有給付
    承攬報酬之義務。
三、從而，原告依據承攬契約之法律關係，本於民法第五百零五條第一項規定，請求
    被告給付報酬三百三十萬四千七百零三元，及自起訴狀繕本送達翌日即八十九年
    十一月八日起至清償日止，按年息百分之五計算之利息，為有理由，應予准許。
丙、假執行之宣告：
    原告陳明願供擔保，請求宣告假執行，核無不合，茲酌定相當之擔保金額，予以
    准許。
丁、結論：
    本件原告之訴為有理由，依民事訴訟法第七十八條、第三百九十條第二項，判決
    如主文。
中      華      民      國    九十      年      四      月     十九     日
                              民事第三庭法      官  賴錦華
右為正本係照原本作成
如對本判決上訴，須於判決送達後廿日內向本院提出上訴狀
中      華      民      國    九十      年      四      月     二十     日
                                        法院書記官  葛映嵐


司法院資訊處製作；財團法人民間司法改革基金會備份。
